臺灣桃園地方法院民事裁定　　　　　　 94年度再簡抗字第3號
抗　告　人　甲○○
相　對　人　財達實業股份有限公司
法定代理人　呂理正
上列當事人間排除侵害事件，抗告人提起再審之訴，對於民國94
年2 月25日本院桃園簡易庭93年度桃再簡字第4 號民事裁定提起
抗告，本院裁定如下：
    主  文
抗告駁回。
抗告費用由抗告人負擔。
    理  由
一、本件抗告意旨略以：抗告人對於本院92年度桃簡字第488 號
    判決聲明不服，於判決後具狀聲明上訴，經本院於93年1 月
    30日以92年桃簡字第488 號函命抗告人應於收受該裁定後5
    日內補繳上訴費，抗告人依法對該裁定提起抗告，本院並以
    93年簡抗字第3 號裁定駁回抗告在案，則按抗告人於93年11
    月29日對桃簡字第488 號提起再審之訴並未逾期，應屬合法
    ，是以，抗告人提起再審之訴於法並無不合，原裁定駁回抗
    告人再審之訴，顯有未當，為此提起本件抗告等語。
二、按再審之訴，係以除去確定判決之效力，續行原訴訟程序為
    目的，是以必對確定判決始得提起，若其判決並未確定，則
    其提起再審，即不得謂為合法，最高法院著有18年度上字第
    2871號判例可資參照。是再審程序為特別之救濟程序，僅對
    於確定終局判決重新再次審理，以確保確定終局判決之穩定
    性。至對於未確定之終局判決聲明不服，則應循上訴程序請
    求救濟，不生再審之問題。
三、經查，本件抗告人對本院92年度桃簡字第488 號判決提起上
    訴，惟未依法繳納上訴審裁判費，經本院以92年桃簡字第48
    8 號裁定命其應於收受裁定5 日內補繳之，抗告人則對該裁
    定提起抗告，惟經本院以93年簡抗字第3 號駁回抗告而確定
    ，但因本院92年度桃簡字第488 號排除侵害事件之原審法院
    並未就抗告人之上訴為任何裁決，是該案件即尚未確定，此
    並經本院依職權調取上開案件卷宗核閱無誤，抗告人復於93
    年11月29日對本院92年度桃簡字第488 號判決提起再審之訴
    ，惟因本院92年度桃簡字第488 號判決尚未確定，是參酌前
    揭說明，則抗告人對此未確定之判決提起再審，自不合法，
    且本件原審裁定並非以抗告人提起再審逾期而駁回其再審之
    訴，而係以抗告人對此未確定之判決提起再審，不合法而駁
    回其再審之訴，故原審裁定其認事用法均無違誤。從而，本
    件抗告人之抗告，為無理由，應予駁回。
四、據上論結，依民事訴訟法第495 條之1 第1 項、第449 條第
    1項、第95條、第78 條，裁定如主文。
中　　華　　民　　國　　94　　年　  8　 　月　　22　　日
                  民事第二庭審判長法　官　劉克聖
                                  法　官　張震武
                                  法　官　黃漢權
以上正本係照原本作成
不得再抗告
中　　華　　民　　國　　94　　年　　8　　 月　　23　　日
                                  書記官　林吟玲
